【裁判字號】    92,訴,1322
【裁判日期】    921015
【裁判案由】    毒品危害防制條例
【裁判全文】
臺灣桃園地方法院刑事判決                        九十二年度訴字第一三二二號
    公  訴  人  臺灣桃園地方法院檢察署檢察官
    被      告  甲○○
右列被告因違反毒品危害防制條例案件，經檢察官提起公訴（九十二年度毒偵字第三
一六號），經本院合議庭以被告於準備程序中為有罪之陳述，裁定由受命法官獨任以
簡式審判程序審理，並判決如左：
    主  文
甲○○施用第一級毒品，處有期徒刑柒月，扣案之第一級毒品海洛因壹袋（淨重零點
肆公克），沒收銷燬之；又施用第二級毒品，處有期徒刑參月。應執行有期徒刑玖月
，扣案之第一級毒品海洛因壹袋（淨重零點肆公克），沒收銷燬之。
    事  實
一、甲○○前因施用第二級毒品安非他命案件，經強制戒治期滿後，由台灣桃園地方
    法院檢察署檢察官於民國八十九年五月九日，以八十九年度戒偵字第二七０號不
    起訴處分確定後，復因在八十九年十二間及九十年一月間連續施用第一級毒品海
    洛因及施用第二級毒品安非他命案件，除先送強制戒治外（於九十一年二月十七
    日執行期滿），並由檢察官於九十年三月三十日，以九十年度毒偵字第三號、第
    四七八號提起公訴，嗣於九十二年三月二十八日，經本院以九十一年度訴緝字第
    一三號判處有期徒刑七月及三月，應執行有期徒刑九月，並於九十二年五月十日
    確定。嗣甲○○又基於施用毒品之犯意，於九十一年二月二十三日十七時許，在
    桃園縣平鎮市○○路上公園廁所施用第一、二級毒品海洛因及安非他命，為警於
    九十一年二月二十四日三時三十分許，在台六十六線十六公里桃園縣楊梅鎮境內
    查獲，並扣得第一級毒品海洛因壹袋淨重０‧四公克。
二、案經桃園縣政府警察局楊梅分局報請台灣桃園地方法院檢察署檢察官偵查起訴。
    理  由
一、按刑事訴訟法業於被告行為後修正，增訂第二百七十三條之一，並於九十二年二
    月六日經總統公布，同年九月一日起施行。修正後刑事訴訟法第二百七十三條之
    一規定除被告所犯為死刑、無期徒刑、最輕本刑為三年以上有期徒刑之罪、或高
    等法院管轄第一審案件者外，於審判期日前之程序進行中，被告先就被訴事實為
    有罪之陳述時，審判長得告知被告簡式審判程序之旨，並聽取當事人、代理人、
    辯護人及輔佐人之意見後，裁定進行簡式審判程序。經查，本件被告許益銘被訴
    贓物罪一案，為前開不得進行簡式審判程序以外之案件，經被告於本院行準備程
    序就被訴事實為有罪之陳述，受命法官告知被告簡式審判程序之旨，並聽取公訴
    人、被告之意見後，本院爰依右開刑事訴訟法第二百七十三條之一之規定，裁定
    改依簡式審判程序審判之，合先敘明。
二、右揭犯罪事實業經被告甲○○自白不諱，且被告於上揭時、地為警查獲後所採尿
    液，經桃園縣衛生局以EMIT法及TOXI—LAB法等檢驗方法，檢出毒品嗎啡（海洛
    因屬嗎啡類毒品）及毒品安非他命陽性反應，有桃園縣警察局楊梅分局被採尿人
    姓名編號對照表及桃園縣衛生局不法藥物尿液檢定書在卷可稽，是被告確有於上
    揭時間施用第一級毒品海洛因及第二級毒品安非他命，其自白事實與事實相符，
    可以採信。又被告於八十七年間因施用第二級毒品，經觀察、勒戒後有繼續施用
    毒品之傾向，經本院以八十七年度毒聲字第一六一六號裁定送強制戒治期滿，由
    台灣桃園地方法院檢察署檢察官於民國八十九年五月九日，以八十九年度戒偵字
    第二七０號不起訴處分確定，復因在八十九年十二間及九十年一月間施用第一、
    二級毒品海洛因及安非他命案件，亦經本院以九十年度毒聲字第三九一號裁定另
    入戒治處所施以強制戒治期滿（停止戒治所餘戒治期間付保護管束，於九十一年
    二月十七日執行期滿），並由檢察官於九十年三月三十日，以九十年度毒偵字第
    三號、第四七八號提起公訴，嗣於九十二年三月二十八日，經本院以九十一年度
    訴緝字第一三號判處有期徒刑七月及三月，應執行有期徒刑九月，並於九十二年
    五月十日確定，有不起訴處分書、起訴書、刑事判決、刑案資料查註紀錄表及台
    灣高等法院被告全國前案紀錄表附卷可稽，是被告三犯毒品危害防制條例之罪，
    事證明確，堪予認定。
二、按海洛因係毒品危害防制條例第二條第二項第一款所稱之第一級毒品，安非他命
    係同條例第二條第二項第二款所稱之第二級毒品。是核被告施用第一級海洛因之
    行為，係犯毒品危害防制條例第十條第一項之施用第一級毒品罪，其施用第二級
    毒品安非他命之行為，係犯同條例第十條第二項之施用第二級毒品罪。被告施用
    第一級毒品海洛因及第二級毒品安非他命時，分別持有海洛因及安非他命之行為
    ，其持有之低度行為應分別被施用之高度行為所吸收，均不另論罪。被告所犯上
    開二罪，犯意各別，罪名不同，應分論併罰之。爰審酌被告經執行觀察、勒戒、
    不付審理、不起訴處分後，猶不知悔改，仍有繼續施用足以導致人體機能發生依
    賴性、成癮性及抗藥性等障礙之海洛因及安非他命之行為，顯見其意志不堅，惟
    念其施用毒品係自戕之行為，尚無害及他人，犯後尚能坦承犯行等一切情狀，量
    處如主文所示之刑。併定其應執行之刑。至扣案之毒品海洛因壹袋（淨重０．四
    公克），被告雖辯稱非伊所有，惟查獲之毒品不論屬犯人與否，均沒收銷燬之，
    為毒品危害防制條例第十八條所定，是本件扣案之白粉壹袋，經送法務部調查局
    鑑定含有第一級毒品海洛因成分，爰依毒品危害防制條例第十八條第一項前段規
    定宣告沒收並諭知銷燬。
四、公訴人雖指訴被告甲○○基於概括犯意，自九十年十二月底某日起至九十一年二
    月二十三日止，連續在桃園縣平鎮市○○路二一九巷七弄八號二樓等處施用第一
    、二級毒品海洛因及安非他命，為警於九十一年二月二十四日三時三十分許，在
    台六十六線十六公里桃園縣楊梅鎮境內查獲，因認被告另涉有連續施用第一、二
    級毒品海洛因及安非他命云云，此部分雖亦經被告自白，惟查：被告之自白，不
    得作為有罪判決之唯一證據，仍應調查其他必要之證據，以察其是否與事實相符
    ，而其自白是否與事實相符，須依具體情事，如現場跡象或調查其他必要之證據
    予以認定，並於判決書內敘明其得心證之理由，始足為適用法律之依據。而本件
    除就被告於九十一年二月二十三日十七時許，在桃園縣平鎮市○○路上公園廁所
    施用第一、二級毒品海洛因及安非他命，為警於九十一年二月二十四日三時三十
    分許，在台六十六線十六公里桃園縣楊梅鎮境內查獲，並扣得第一級毒品海洛因
    壹袋淨重０‧四公克並為警當時所採尿液，經桃園縣衛生局以EMIT法及TOXI—
    LAB法等檢驗方法，檢出毒品嗎啡及安非他命陽性反應外，別無其他補強證據可
    供調查審認，本院又查無其他證據足認被告有連續施用第一、二級毒品海洛因及
    安非他命之犯行，自不得僅以被告之自白而作為論罪之基礎，是此部分自屬犯罪
    不能證明，本應諭知無罪，惟公訴人係以與前開有罪部分有裁判上一罪之關係併
    行起訴，爰不另為無罪之諭知。
據上論斷，應依刑事訴訟法第二百七十三條之一第一項、第二百九十九條第一項前段
，毒品危害防制條例第十條第一項、第二項、第十八條第一項前段，刑法第十一條、
第五十一條第五款，判決如主文。
本案經檢察官林良蓉到庭執行職務
中      華      民      國      九十二      年     十     月    十五    日
                               臺灣桃園地方法院刑事第四庭
                                   法  官   沈 士 亮
右正本證明與原本無異。
如不服本判決，應於判決送達後十日內向本院提出上訴狀( 應附繕本 )，上訴於
臺灣高等法院。
                                   書記官   邱 志 堅
中      華      民      國      九十二      年     十     月    十六    日
附錄本案論罪科刑法條全文：
毒品危害防制條例第十條
施用第一級毒品者，處六月以上五年以下有期徒刑。
施用第二級毒品者，處三年以下有期徒刑。
毒品危害防制條例第十八條
查獲之毒品及專供製造或施用毒品之器具，不問屬於犯人與否，均沒收銷
燬之。但合於醫藥或研究之用者，得不予銷燬。
前項合於醫藥或研究用毒品或器具之管理辦法，由法務部會同行政院衛生
署定之。


司法院資訊處製作；財團法人民間司法改革基金會備份。
